臺灣彰化地方法院員林簡易庭小額民事判決
111年度員小字第53號
原      告  旺旺友聯產物保險股份有限公司

法定代理人  劉自明
訴訟代理人  林志霆
被      告  蔡文華
上列當事人間請求損害賠償事件，本院於民國111年3月30日言詞
辯論終結，判決如下：
    主    文
被告應給付原告新臺幣伍仟參佰捌拾捌元及自民國一一一年一月
二十一日起至清償日止，按週年利率百分之五計算之利息。
原告其餘之訴駁回。
訴訟費用新臺幣壹仟元，其中新臺幣伍佰元由被告負擔，餘由原
告負擔。
本判決第一項得假執行；但被告如以新臺幣伍仟參佰捌拾捌元為
原告預供擔保，得免為假執行。
    理由要領
一、原告主張：
(一)被告於民國109年2月11日18時38分許騎乘車牌號碼000-0000
    號重型機車，行經彰化縣○○市○○路0段000號前，因倒車不慎
    ，撞擊原告承保，被保險人昕宏貿易有限公司所有，由訴外
    人盧建宏所駕駛之車牌號碼000-0000號自用小客車（下稱系
    爭車輛），致系爭車輛車身受損。
(二)系爭車輛經送高達汽車股份有限公司員林服務廠修復，支出
    修復費用新臺幣（下同）10,775元（其中鈑金3,436元、烤
    漆7,339元），原告已依保險契約賠付完畢，依法取得代位
    權。
(三)本件車禍事故，盧建宏有駕駛疏忽、被告有倒車不慎之肇事
    原因，故原告請求被告負7成肇事責任，被告應賠償7,543元
    (10,775元×0.7＝7,543元，元以下四捨五入)。
(四)爰依民法第184條、第191條之2、保險法第53條規定提起本
    件訴訟。並聲明：被告應給付原告7,543元，及自起訴狀繕
    本送達翌日起至清償日止，按年息5%計算之利息。
二、被告則以：被告當時坐在機車上要往後倒退約10公分左右，
    而盧建宏駕駛系爭車輛要路邊停車，因未注意右前方之車前
    狀況，才撞到被告機車後面貨架，盧建宏行進間擦撞到被告
    機車，應負完全肇事責任。並聲明：原告之訴駁回；願供擔
    保，請准宣告免為假執行。
三、本院之判斷：
(一)原告主張前揭事實，業據提出道路交通事故當事人登記聯單
    、道路交通事故現場圖、道路交通事故初步分析研判表、理
    賠計算書、行車執照、估價單、統一發票、賠款同意書影本
    等件為證，並經本院調閱上開交通事故卷宗查閱屬實，被告
    亦不否認有與原告於前揭時、地發生車禍，惟以前詞置辯。
(二)按汽車行駛時，駕駛人應注意車前狀況及兩車並行之間隔，
    並隨時採取必要之安全措施。道路交通安全規則（下稱道安
    規則）第94條第3項前段定有明文。又按機車倒車時，應依
    下列規定：二、應顯示倒車燈光或手勢後，謹慎緩慢後倒，
    並應注意其他車輛及行人。道安規則第110條第1項第2款定
    有明文。經查，系爭車輛駕駛盧建宏於警詢中陳述：我駕駛
    (AYY-1005)自小客車由中山路2段北往南直行，至員林市○○
    路0段000號前，我欲停靠路邊買飲料，停靠好後我妻子下車
    ，接著就拍車子告知我說與一台(MLD-0165)普重機車發生擦
    撞。被告於警詢中陳述：我正倒車(MLD-0165)普重機從彰化
    縣○○市○○路0段000號(50嵐手搖店)要往後退，退後不到10公
    分我就聽到一婦人尖叫，此時我才發現後方有一台(AYY-100
    5)自小客車也發生擦撞。足見本件車禍係因系爭車輛駕駛盧
    建宏駕駛車輛，未注意車前正往後倒退中之被告機車，而被
    告機車倒退中，亦未注意後方正欲停靠路邊之系爭車輛，致
    發生交通事故。堪認本件車禍之發生，系爭車輛駕駛盧建宏
    、被告均應負肇事責任，又被告過失行為與系爭車輛受損間
    ，具有相當因果關係，原告本於前開規定，請求被告賠償修
    理費用，洵屬有據。
(三)次按汽車、機車或其他非依軌道行駛之動力車輛，在使用中
    加損害於他人者，駕駛人應賠償因此所生之損害；不法毀損
    他人之物者，被害人得請求賠償其物因毀損所減少之價額，
    民法第184條第1項前段、第191條之2前段、第196條分別定
    有明文；又按物被毀損時，被害人除得依民法第196條請求
    賠償外，並不排除民法第213條至第215條之適用。依民法第
    196條請求賠償物被毀損所減少之價額，得以修復費用為估
    定之標準，但以必要者為限（例如︰修理材料以新品換舊品
    ，應予折舊），有最高法院77年度第9次民事庭會議決議可
    資參照。被告既因過失撞損原告所承保之系爭車輛，自應負
    損害賠償責任。系爭車輛修復費用項目為鈑金及烤漆，並無
    零件費用，有統一發票及估價單影本在卷可稽，故此部分之
    修復亦不折舊，始屬合理。是本件系爭車輛修復必要費用為
    10,775元，是原告請求被告賠償系爭車輛修理費用，於10,7
    75元之範圍內，應屬合理。
(四)再按民法第217條第1項規定：「損害之發生或擴大，被害人
    與有過失者，法院得減輕賠償金額，或免除之。」，本件訴
    外人盧建宏於路旁停車未注意車前狀況；被告未注意後方正
    欲停靠路邊之系爭車輛而肇事，有警卷所附道路交通事故現
    場圖、談話紀錄表、交通事故初步分析研判表在卷可證，是
    原告承保車輛之駕駛人就本件損害之發生與有過失甚明，經
    考量兩造過失之輕重，認原告承保車輛駕駛人應負50%過失
    責任，適用過失相抵之法則，減輕被告賠償金額50%，故被
    告應賠償原告之金額應核減為5,388元（計算式：10,775元×
    50%＝5,388元，元以下四捨五入）。
四、綜上所述，原告請求被告給付5,388元，及自起訴狀繕本送
    達翌日即111年1月21日起至清償日止按法定利率即年息5%計
    算之利息，為有理由，應予准許；逾此部分之請求，則非有
    據，應予駁回。本件訴訟費用1,000元，其中500元由敗訴之
    被告負擔，餘由原告負擔。
五、本件原告勝訴部分，係就民事訴訟法第427條訴訟適用簡易
    程序所為被告敗訴之判決，依同法第389條第1項第3款規定
    ，應依職權宣告假執行。並依同法第392條第2項，依職權為
    被告預供擔保，得免為假執行之宣告。
六、訴訟費用負擔之依據：民事訴訟法第79條。
中    華    民    國   111    年     4    月    13    日
                  員林簡易庭  法  官  丁兆嘉
以上正本係照原本作成。
如不服本判決，須於判決送達後20日內，向本院提出上訴狀。（
須按他造當事人之人數附繕本）。如委任律師提起上訴者，應一
併繳納上訴審裁判費。
中    華    民    國   111    年     4    月    13    日
                      　　    書記官　蔡政軒